臺灣新竹地方法院民事裁定
110年度竹東簡調字第255號
聲  請  人  
即  原  告  國泰世華商業銀行股份有限公司

法定代理人  郭明鑑  


上列原告與被告徐明清等間請求撤銷遺產分割登記事件，本院裁
定如下：
    主  文
原告應於本裁定送達後七日內，具狀追加被告徐明清之被繼承人
徐煥成全部遺產繼承人為被告，並載明各被告之姓名及住所或居
所，及補正被繼承人徐煥成所遺留全部遺產項目，並提出準備書
狀載明全體被告姓名及住所或居所，暨與被告人數相符之繕本，
如逾期未補正，即裁定駁回原告之訴。
    理  由
一、按當事人書狀應記載當事人姓名及住所或居所，且該書狀及
    其附屬文件，除提出於法院者外，應按應受送達之他造人數
    ，提出繕本或影本，民事訴訟法第116 條第1 項第1 款前段
    、第119 條第1 項分別定有明文。又原告之訴，有起訴不合
    程式或不備其他要件，但其情形可以補正者，審判長應定期
    間先命補正，逾期未補正，依同法第249 條第1 項規定，得
    駁回原告之訴。
二、經查，原告固以徐明清、徐＊＊為被告，聲明請求被告就起訴
    狀所載不動產所為分割協議及分割繼承登記行為應予撤銷，
    被告徐＊＊應將該不動產之分割繼承登記予以塗銷，並回復登
    記為全體繼承人公同共有等語。惟按繼承人有數人時，在分
    割遺產前，各繼承人對於遺產全部為公同共有，民法第1151
    條定有明文；而因公同共有關係需對共有人為權利之主張，
    乃屬固有必要共同訴訟，有合一確定之必要；且按民法第11
    64條所定之遺產分割，係以整個遺產為一體為分割，並非以
    遺產中個別之財產分割為對象，亦即遺產分割之目的在廢止
    遺產全部之公同共有關係，而非旨在消滅個別財產之公同共
    有關係，其分割方法應對全部遺產整體為之（最高法院95年
    台上字第1637號判決要旨參照）。是原告起訴主張撤銷被告
    徐明清之被繼承人徐煥成之繼承人間就遺產所為之分割協議
    及分割繼承登記，即應以該協議之全體繼承人列為被告，其
    當事人之適格始無欠缺，並應對被告徐明清之被繼承人徐煥
    成所遺全部遺產整體為之。然原告於起訴狀除記載被告徐明
    清外，另以徐＊＊為被告，但未敘明徐＊＊之真實姓名、年籍，
    亦未於起訴狀上記載被繼承人徐煥成其餘繼承人之姓名、住
    居所，復未完整記載被繼承人徐煥成所遺全部遺產項目，其
    起訴之程式顯有欠缺。爰命原告應於7 日內具狀補正如主文
    所示事項，如逾期不補正，即駁回原告之訴。
三、依民事訴訟法第121 條第1 項、第249 條第1 項但書，裁定
    如主文。 
中　　華　　民　　國　　111 　年　　1 　　月　　17　　日
                  竹東簡易庭  法　官　黃致毅
以上正本證明與原本無異。
本裁定不得抗告。
中　　華　　民　　國　　111 　年　　1 　　月　　17　　日
                              書記官　蕭宛琴